【裁判字號】    99,易,3028
【裁判日期】    991230
【裁判案由】    竊盜等
【裁判全文】
臺灣板橋地方法院刑事判決              99年度易字第3028號
公  訴  人  臺灣板橋地方法院檢察署檢察官
被      告  王國珍
上列被告因竊盜等案件，經檢察官提起公訴（99年度偵字第2420
6號），被告於本院準備程序中就被訴事實為有罪之陳述，經本
院裁定進行簡式審判程序，判決如下：
    主  文
王國珍意圖為自己不法之所有，而侵占離本人所持有之物，處罰
金新臺幣仟元，如易服勞役，以新臺幣壹仟元折算壹日。又於
夜間侵入住宅竊盜，未遂，處有期徒刑肆月，如易科罰金，以新
臺幣壹仟元折算壹日。緩刑貳年，緩刑期間付保護管束，並應向
檢察官所指定之政府機關、政府機構、行政法人、社區或其他符
合公益目的之機構或團體提供壹佰小時之義務勞務。
    事  實
一、王國珍於民國99年8 月間租屋居住於臺北縣板橋市○○路14
    巷30號220 室，於99年8 月19日晚上8 、9 時許，租屋居住
    於上址209 室之林宏哲返家後，疏未將鑰匙取下，王國珍見
    狀，竟意圖為自己不法之所有，取下上開鑰匙後侵占入己。
    王國珍復意圖為自己不法之所有，基於竊盜之犯意，於同年
    月31日晚上8 時50分許之夜間，以上揭鑰匙開啟林宏哲上揭
    居所房門後侵入之，於搜尋財物之際，因林宏哲返家查覺有
    人在其屋內而報警處理，始未得逞。經警到場後，當場逮捕
    王國珍，並在其身上扣得上揭鑰匙1 副，始悉上情。
二、案經林宏哲訴由臺北縣政府警察局板橋分局移送臺灣板橋地
    方法院檢察署檢察官偵查後向本院提起公訴。
    理  由
一、程序方面：按除被告所犯為死刑、無期徒刑、最輕本刑為3
    年以上有期徒刑之罪或高等法院管轄第一審案件者外，於第
    一次審判期日前之準備程序進行中，被告先就被訴事實為有
    罪之陳述時，審判長得告知被告簡式審判程序之旨，並聽取
    當事人、代理人、辯護人及輔佐人之意見後，裁定進行簡式
    審判程序，刑事訴訟法第273 條之1 第1 項定有明文。經核
    ，本件被告王國珍所犯係死刑、無期徒刑、最輕本刑為3年
    以上有期徒刑以外之罪，其於準備程序中就被訴事實為有罪
    之陳述，經法官告知簡式審判程序之旨，並聽取公訴人、被
    告之意見後，本院爰依首揭規定，裁定進行簡式審判程序，
    合先敘明。
二、上揭事實，業據被告於本院準備程序及審理時坦承不諱，核
    與證人即告訴人林宏哲於警詢、偵查時之證述情節相符，並
    有臺北縣政府警察局板橋分局搜索扣押筆錄、扣押物品目錄
    表、贓物認領保管單各1份及現場、贓物照片4張在卷可憑，
    因認被告之自白與事實相符，堪予採信。本件罪證明確，被
    告犯行洵堪認定，應予依法論科。
三、核被告所為，係犯刑法第337 條侵占離本人所持有之物罪（
    起訴書誤載為第337 條第1 項侵占遺失物罪，應予更正）、
    第321 條第2 項、第1 項第1 款之夜間侵入住宅竊盜未遂罪
    。被告所犯上開二罪，犯意有別，行為互殊，應予分論併罰
    。又被告於夜間侵入住宅竊盜，已著手於財物之搜尋，惟因
    告訴人返家而未得手，為未遂犯，爰依刑法第25條第2 項之
    規定減輕其刑。爰審酌被告並無前科，素行尚可，有臺灣高
    等法院被告前案紀錄表附卷可憑，其正值年輕力壯，竟不思
    依循正軌賺取財物，反因見告訴人疏未將鑰匙取下，認有機
    可趁，而侵占該鑰匙，並侵入告訴人居所欲竊取財物，對社
    會治安及告訴人財產安全危害甚鉅；兼衡其犯罪之動機、目
    的、智識程度、犯後尚能坦承犯行之態度等一切情狀，分別
    量處如主文所示之刑，並諭知易服勞役及易科罰金之折算標
    準，以資懲儆。
四、末查，被告前未曾因故意犯罪受有期徒刑以上刑之宣告，有
    臺灣高等法院被告前案紀錄表在卷可憑，其因一時失慮而為
    本件犯行，然犯後亦坦認犯罪，並積極欲與告訴人和解，但
    經本院按址傳喚告訴人，其並未到庭，且經撥打告訴人卷內
    所留電話，亦無人應答致無法聯繫告訴人，有傳票回證2 份
    、本院電話記錄查詢表1 份在卷可佐，本院因認被告經此偵
    審科刑程序，應已足收警惕之效，而無再犯之虞，因認就夜
    間侵入住宅竊盜罪部分宣告之刑以暫不執行為適當，爰依刑
    法第74條第1 項第1 款諭知緩刑2 年，又為期被告能在服務
    社會之過程中改過自新，矯正其偏差之行為，爰再依同條第
    2 項第5 款之規定，命被告應向檢察官指定之政府機關、政
    府機構、行政法人、社區或其他符合公益目的之機構或團體
    ，提供100 小時之義務勞務；並依法於緩刑期間內付保護管
    束，以啟自新。
據上論斷，應依刑事訴訟法第273 條之1 第1 項、第299 條第1
項前段，刑法第337條、第321條第2項、第1項第1款、第25條第2
項、第41條第1項前段、第42條第3項、第74條第1項第1款、第2
項第5款、第93條第1項第2款，刑法施行法第1條之1，判決如主
文。
本案經檢察官洪國朝到庭執行職務。
中    華    民    國    99    年    12    月    30    日
                  刑事第十三庭   法  官   陳昭筠
以上正本證明與原本無異。
如不服本判決應於送達後10日內向本院提出上訴狀。
                                 書記官   黃文儀
中    華    民    國    99    年    12    月    30    日
附錄本案論罪科刑法條全文
中華民國刑法第337條
意圖為自己或第三人不法之所有，而侵占遺失物、漂流物或其他
離本人所持有之物者，處五百元以下罰金。
中華民國刑法第321條
犯竊盜罪而有左列情形之一者，處 6 月以上、 5 年以下有期徒
刑：
一、於夜間侵入住宅或有人居住之建築物、船艦或隱匿其內而犯
之者。
二、毀越門扇、牆垣或其他安全設備而犯之者。
三、攜帶兇器而犯之者。
四、結夥三人以上而犯之者。
五、乘火災、水災或其他災害之際而犯之者。
六、在車站或埠頭而犯之者。
前項之未遂犯罰之。

司法院資訊處製作；財團法人民間司法改革基金會備份。
